# 评估前的审计事项

提问人：kingjoe 时间：2018-07-03 09:49:54
客户拟对公司管理层进行股权激励，需以 20180630 为基准日对全部资产进行评估，包括子公司的资产，请问： 1 、是否需要以 630为基准日进行审计（ 2017 年度审计已做）？ 2 、如果需要审计，子公司是否需要单独出具审计报告，还是合并报告就行？

回答人：chenyiwei
这是基于特殊目的的专项审计，没有法定、强制性的要求，可根据管理层和董事会、股东会的要求确定。是否单独出具子公司的审计报告，取决于激励方案的设置，即是否单独基于子公司的业绩情况对子公司的管理层进行激励。

提问人：kingjoe 时间：2018-07-03 16:13:45
仅在母公司层面对管理层进行激励

回答人：chenyiwei
若是，仅出具合并报表审计报告即可。